【裁判字號】    97,交聲,557
【裁判日期】    970428
【裁判案由】    聲明異議
【裁判全文】
臺灣彰化地方法院交通事件裁定         97年度交聲字第557號
原處分機關   交通部公路總局臺中區監理所彰化監理站
異議人即
受處分人     友朋汽車貨運有限公司
代  表  人   甲○○
上列受處分人因違反道路交通管理處罰條例案件，對於交通部公
路總局臺中區監理所彰化監理站於民國97年 3月28日所為之處分
（原處分案號：彰監四字第裁64-GE0000000號）聲明異議，本院
裁定如下：
    主  文
異議駁回。
    理  由
一、原處分機關意旨略以：本件受處分人即異議人（下稱異議人
    ）友朋汽車貨運有限公司所有230-GJ號營業貨運曳引車，經
    司機藺榮華駕駛，於民國97年2月13日9時20分許，在台中市
    環中、松竹路口，因「裝載砂石，經會同司機過磅，總重39
    .12 噸，核重35噸，超載4.12噸」之違規，經臺中市警察局
    交通警察隊以中市警交字第 GE0000000號違規通知單舉發並
    於97年3月28日，依違反道路交通管理處罰條例第29條之2第
    1項、第3項，以彰監四字第裁64-GE0000000號裁處罰鍰新臺
    幣（下同）15,000元，並記汽車違規紀錄 1次，於法並無不
    合等語。
二、異議人聲明異議意旨略以：本件發生之緣由係當日駕駛人藺
    榮華駕駛車號230-GJ號營業曳引車，行經台中市○○路與松
    竹路口時經員警攔下，以超載為由要司機開往一處私人地磅
    過磅，隨後遭員警舉發超載開單。惟該地磅既無名稱，磅單
    上亦無任何印信，準確性及公信力令人質疑，爰依法聲明異
    議等語。
三、按汽車裝載貨物超過核定之總重量、總聯結重量者，處汽車
    所有人罰鍰，並記汽車違規紀錄 1次，其應歸責於汽車駕駛
    人時，除依第 3項處汽車駕駛人罰鍰及依第63條第1項第2款
    記點外，並記該汽車違規紀錄1次。有前2項規定之情形者，
    應責令改正或當場禁止通行，並處 1萬元罰鍰；超載10公噸
    以下者，以總超載部分，每 1公噸加罰1000元；超載逾10公
    噸至20公噸以下者，以總超載部分，每 1公噸加罰2000元；
    超載逾20公噸至30公噸以下者，以總超載部分，每 1公噸加
    罰3000元；超載逾30公噸者，以總超載部分，每 1公噸加罰
    5000元，未滿1公噸以1公噸計算；又貨車之裝載，其裝載貨
    物不得超過核定之總重量。道路交通管理處罰條例第29條之
    2 第1項、第3項、道路交通安全規則第79條第1項第1款與違
    反道路交通管理事件統一裁罰標準表分別定有明文。經查：
  (一)本件異議人友朋汽車貨運有限公司所有之車號230-GJ號營業
    貨運曳引車，於上開時、地，因汽車裝載貨物超過核定重量
    之違規，為員警會同該車司機藺榮華過磅後，經以汽車裝載
    貨物超過核定之總重量為由當場舉發違規等情，為異議人所
    不爭執，並有前揭舉發通知單影本及裁決書各1份在卷可稽
    。
  (二)雖異議人爭執本件測量之地磅並非檢定合格之合法地磅，質
    疑其準確性，然警方於上開時地攔查該車時，請司機藺榮華
    出示過磅單及出貨三聯單，藺榮華無法出示，執勤員警才會
    同藺榮華至固定地磅過磅，該車載重為 39120KG，核准載重
    為35000KG，超重 4120KG，該過磅單經藺榮華簽名無訛；且
    該固定地磅站業經經濟部檢驗局檢定在法定公差內，且該度
    量衡器之有效期限係至97年12月31日，其最大秤量可達4000
    0KG等情，有臺中市警察局97年3月13日中市警交字第097001
    8337號函、經濟部標準檢驗局96年12月 4日檢定合格單號碼
    DOBC0000000號度量衡器檢定合格證書影本各1份附卷可稽。
    本件受處分人之違規日期於97年 2月13日，係在該地秤度量
    衡器之有效期限內，是受處分人載重39120KG，核重35000KG
    ，超重4120KG，原處分機關據以裁罰，自屬於法有據，異議
    人辯稱：上開地磅無法查證其準確性及公正性云云，洵非有
    據。本件聲明異議為無理由，應予駁回。
四、據上論斷，應依道路交通管理處罰條例第87條第 2項、道路
    交通案件處理辦法第19條，裁定如主文。
中    華    民    國    97    年    4    月    28    日
                  交通法庭      法  官  余仕明
以上正本證明與原本無異。
如不服本裁定，應於裁定送達後五日內向本院提出抗告狀 (須附
繕本 )。
中    華    民    國    97    年    4     月    28    日
                                書記官   黃幼華


司法院資訊處製作；財團法人民間司法改革基金會備份。
